【裁判字號】    91,易,2980
【裁判日期】    920731
【裁判案由】    過失傷害
【裁判全文】
台灣板橋地方法院刑事判決                        九十一年度易字第二九八０號
    公  訴  人  台灣板橋地方法院檢察署檢察官
    被      告  甲○○
右列被告因過失傷害案件，經檢察官提起公訴（九十一年度偵字第一五六三一號），
本院判決如左：
    主  文
甲○○因過失傷害人，處拘役拾日，如易科罰金，以佰元折算壹日。
    事  實
一、甲○○於民國（下同）九十一年二月十一日二十二時許攜同黃文永等幼童，在台
    北縣中和市○○街與華順街口燃放沖天炮等鞭炮，理應注意在市區街道燃放沖天
    炮等爆竹，有危害他人身體或財產之虞，且依當時情形又無不能注意之情形，竟
    疏於注意，致其所燃放之沖天炮，炸傷隔街觀看之路人丙○（八十二年五月十四
    日生），致丙○受有左頸及臉部燙傷、左耳耳膜破裂（尚未達聽能毀敗之程度）
    等傷害。
二、案經被害人丙○及其母親乙○○訴由台北縣政府警察局中和分局報請台灣板橋地
    方法檢察署檢察官偵查起訴。
    理  由
一、訊據被告甲○○（起訴書誤載為黃文祥）對於上述時、地燃放沖天炮之事實坦承
    不諱；惟矢口否認有何過失傷害之犯行，並辯稱：當時也有其他人在場放鞭炮，
    不是伊的鞭炮炸傷丙○的云云。經查：右揭事實，業據告訴人乙○○、丙○指訴
    歷歷，並經在場目睹之證人蕭文搖、蕭炳文二人於偵查中證述屬實，及證人亦即
    台北縣政府警察局中和分局警員李書安於偵查中證稱：當晚七點多伊有到華順街
    口巡邏，有看到五、六人在放鞭炮，有大人、小孩，他們是一家人在玩等語。又
    被告於本院審理時亦供稱：當時有攜同五個小孩在燃放沖天炮，而僅有伊一人燃
    放沖天炮，其餘人在旁觀看等語。此外並有亞東紀念醫院出具之診斷證明書附卷
    可參。是被告所辯各節，顯屬卸諉之詞，不足採信。按放置、投擲或發射有殺傷
    力之物品而有危害他人身體或財物之虞者應處罰鍰，社會秩序維護法第六十三條
    第一項第四款定有明文，足見該行為確係違規之行為。又沖天炮行進之方向係屬
    不規則，故被告理應注意在市區街道燃放沖天炮等具有殺傷力之爆竹，會肇致危
    害他人生命或財產之危險；且依當時狀況又非不能注意，竟疏於注意，致其燃放
    之鞭炮炸傷告訴人丙○，被告顯有過失，被告過失行為與告訴人丙○傷害之間，
    具有相當因果關係。罪證明確，被告犯行洵堪認定。
二、核被告甲○○所為，係犯刑法第二百八十四條第一項前段過失傷害之罪。爰審酌
    被告之品行、智識程度及被告因一時疏忽肇致被害人受傷，未積極與被害人和解
    以及被告犯罪後猶飾詞置辯等一切情狀，量處如主文所示之刑，並諭知易科罰金
    之折算標準，以資懲儆。
三、至告訴人乙○○指被害人丙○左耳之聽能已達毀敗之程度，被告之行為，應屬重
    傷害。經本院依職權向財團法人長庚紀念醫院（林口）分院查詢覆以：蕭君（指
    被害人丙○）於九十一年二月二十三日（誤為八十二年五月十四日）至本院耳鼻
    喉科初診，診斷為左側外傷性耳膜破裂，九十二年二月十一日回診時，病情恢復
    良好，耳膜已完整，左耳聽力損失二十分貝，但仍在正常範圍，有該院九十二年
    四月一日（九二）長庚院法字第０二二一號函在卷可參，是被害人丙○左耳受傷
    尚未達重傷害之程度，附此說明。
據上論斷，應依刑事訴訟法第二百九十九條第一項前段，刑法第二百八十四條第一項
前段、第四十一條第一項前段，罰金罰鍰提高標準條例第一條前段、第二條，判決如
主文。
本案經檢察官陳伯厚到庭執行職務
中    華    民    國    九   十   二     年    七    月   三  十  一    日
                             台灣板橋地方法院刑事第二庭
                                 法  官  潘  長  生
右正本證明與原本無異。
如不服本判決，應於判決送達後十日內向本院提出上訴狀 (應附繕本) ，上訴於臺灣
高等法院。
                                 書記官  陳  蒼  仁
中    華    民    國    九   十   二     年    七    月   三  十  一    日
附錄本案論罪科刑法條
刑法第二百八十四條：
因過失傷害人者，處六月以下有期徒刑、拘役或五百元以下罰金。致重傷者，處一年
以下有期徒刑、拘役或五百元下罰金。
從事業務之人，因業務上之過失傷害人者，處一年以下有期徒刑、拘役或一千元以下
罰金。致重傷者，處三年以下有期徒刑、拘役或二千元以下罰金。


司法院資訊處製作；財團法人民間司法改革基金會備份。
